【裁判字號】    98,易,3066
【裁判日期】    981228
【裁判案由】    傷害等
【裁判全文】
臺灣臺北地方法院刑事判決              98年度易字第3066號
公  訴  人  臺灣臺北地方法院檢察署檢察官
被      告  乙○○
上列被告因傷害等案件，經檢察官提起公訴（98年度偵字第9291
號），本院判決如下：
    主  文
乙○○被訴恐嚇部分，無罪。
乙○○被訴傷害部分，公訴不受理。
    理  由
一、本件公訴意旨略以：被告乙○○因告訴人丙○○積欠新臺幣
    （下同）5 千元之事，相約於民國98年2 月24日晚間8 時30
    分許，在友人甲○○位於臺北市○○區○○路67號10樓之住
    處清償，但告訴人到場後向被告表示僅有現金3 千元，不足
    2 千元，被告心生不滿，2 人發生口角，被告竟基於傷害、
    恐嚇之犯意，先徒手毆打丙○○頭部、臉部，使丙○○受有
    右臉頰部皮下瘀血之傷害；復以「要讓你在臺灣消失」之言
    語恐嚇告訴人，致其心生畏懼；因認被告涉犯刑法第277 條
    第1 項傷害罪嫌及同法第305 條恐嚇罪嫌，應予分論併罰。
二、傷害部分：
  (一)按告訴乃論之罪，告訴人於第一審辯論終結前得撤回其告訴
    ，又告訴經撤回者，應諭知不受理之判決，刑事訴訟法第23
    8 條第1 項、第303 條第3 款分別定有明文。
  (二)查本件告訴人告訴被告傷害罪嫌部分，起訴書認係觸犯刑法
    第277 條第1 項傷害罪嫌，依同法第287 條前段之規定，須
    告訴乃論。茲據告訴人與被告於98年12月13日達成和解，告
    訴人於本院98年12月14日審判期日當庭撤回告訴，此有道歉
    和解書及撤回告訴狀附卷可考，依照前揭法條規定說明，就
    傷害部分，應諭知不受理之判決。
三、恐嚇部分：
  (一)按犯罪事實應依證據認定，無證據不得推定其犯罪事實，又
    不能證明被告犯罪者，應諭知無罪之判決，刑事訴訟法第15
    4 條、第301 條第1 項分別定有明文。又告訴人之告訴，係
    以使被告受刑事訴追為目的，是其陳述是否與事實相符，仍
    應調查其他證據以資審認；蓋告訴人之指訴，係以使被告判
    罪處刑為目的，故多作不利於被告之陳述，自不得以其指訴
    為被告犯罪之唯一證據（最高法院著有52年臺上字第1300號
    判例、84年度臺上字第5368號判決意旨可資參照）。
  (二)訊據被告乙○○堅決否認有何恐嚇告訴人之犯行，辯稱：伊
    當時與告訴人發生口角，指責告訴人既然錢不夠就打電話跟
    伊講，不要讓伊白跑一趟，沒有恐嚇告訴人等語（見本院卷
    第11頁反面、第34頁）。而公訴意旨認為被告有以「要讓你
    在臺灣消失」恐嚇告訴人，無非以告訴人之指述為其論據。
  (三)經查，本案告訴人固向本院具結證述：「警察還沒來的時候
    ，我還在裡面，當時甲○○、柳素琴都在現場，是打完我之
    後，被告還說如果不讓我在臺灣消失他就不在西門町混」（
    見本院卷第20頁反面），然詢諸證人柳素琴則稱：「我在門
    口我沒有聽到」（見本院卷第19頁反面），另證人甲○○亦
    稱：「我沒聽清楚」、「他們吵來吵去，我沒有注意聽他們
    在講什麼」（見本院卷第32頁），則告訴人所指述被告出言
    恐嚇一節，僅有告訴人1 人指述，尚無其他證據可資佐證。
    至於告訴人雖表示：被告恐嚇證人不得出庭作證云云（見本
    院卷第28至29頁），惟經本院詢問證人甲○○堅決否認遭被
    告恐嚇不得作證（見本院卷第32頁反面至第33頁），且經本
    院觀察證人柳素琴、甲○○與被告、告訴人間之交談互動情
    形，均屬和睦，實難遽認被告有何恐嚇證人柳素琴、甲○○
    不得作證之情事。
  (四)綜上，被告出言「要讓你在臺灣消失」恐嚇告訴人一事，僅
    有告訴人1 人之指述為憑，查無其他證據足可佐證，揆諸前
    揭最高法院判例及判決意旨，實不得作為論斷被告犯有恐嚇
    罪之唯一證據。此外，復查無其他積極證據足資認定被告有
    何恐嚇告訴人之犯行，自不能證明其犯罪。從而，就公訴意
    旨所指被告所涉恐嚇罪嫌部分，應為被告無罪判決之諭知。
據上論斷，應依刑事訴訟法第284 條之1 、第301 條第1 項、第
303 條第3 款，判決如主文。
本案經檢察官葉芳秀到庭執行職務。
中    華    民    國    98    年    12    月    28    日
                  刑事第六庭  法  官  林晏如
上正本與原本無異。
如不服本判決，應於判決送達後10日內向本院提出上訴狀（應抄
附繕本）。告訴人或被害人如對於本判決不服者，應具備理由請
求檢察官上訴，其上訴期間之計算係以檢察官收受判決正本之日
期為準。
                              書記官  楊盈茹
中    華    民    國    98    年    12    月    28    日

司法院資訊處製作；財團法人民間司法改革基金會備份。
